【裁判字號】    90,上更(二),398
【裁判日期】    900905
【裁判案由】    違反貪污治罪條例等
【裁判全文】
臺灣高等法院臺南分院刑事判決            九十年度上更(二)字第三九八號    Ｇ
      上  訴  人  臺灣嘉義地方法院檢察署檢察官
      上  訴  人
      即  被  告  丁  ○  ○
      選任辯護人  林  德  昇  律師
      上  訴  人
      即  被  告  戊  ○  ○
      選任辯護人  黃  曜  春
右上訴人因被告違反貪污治罪條例等案件，不服臺灣嘉義地方法院八十七年度訴字第
七號中華民國八十八年四月十五日第一審判決（起訴案號：臺灣嘉義地方法院檢察署
八十五年度偵字第二三九五號、第三九四五號；併辦案號：八十七年度偵字第五五一
三號），提起上訴，本院判決後，經最高法院第二次發回更審，本院判決如左：
      主      文
原判決關於丁○○業務侵占及戊○○部分均撤銷。
戊○○連續依據法令從事公務之人員，利用職務上機會，詐取財物，處有期徒刑柒年
貳月，褫奪公權參年，所得財物新台幣陸佰陸拾伍萬參仟參佰貳拾陸元伍角應予追繳
，發還嘉義魚市場股份有限公司，如全部或一部無法追繳時，以其財產抵償之。又連
續行使偽造私文書，足以生損害於他人，處有期徒刑柒月。應執行有期徒刑柒年陸月
，褫奪公權參年，所得財物新台幣陸佰陸拾伍萬參仟參佰貳拾陸元伍角應予追繳，發
還嘉義魚市場股份有限公司，如全部或一部無法追繳時，以其財產抵償之。
丁○○連續行使偽造私文書，足以生損害於他人，處有期徒刑柒月。
      事      實
一、戊○○原為「嘉義魚市場股份有限公司」（下稱「嘉義魚市場公司」嘉義市政府
    出資百分之五十一，屬公營機構）會計課長，係從事公務之人員，兼任「嘉義市
    魚市場員工消費合作社」（下稱「嘉義魚市場合作社」）會計員，竟意圖為自己
    不法之所有，並基於概括之犯意，自民國八十一年一月起至八十四年十月間止，
    利用其為「嘉義魚市場公司」會計課長及「嘉義魚市場合作社」會計員之身分提
    供魚籠給承銷人使用，由「嘉義魚市場公司」向承銷人代收取每個魚籠五十元保
    證金後，每隔一星期至十天，再由戊○○結算「嘉義魚市場公司」代收「嘉義魚
    市場合作社」魚籠保證金之金額之機會，連續開具不實「證明單」及本於「嘉義
    魚市場公司」會計課長執行公職時，連續開具不實「單據粘存單」浮報魚籠保證
    金金額（亦即超過實際收取魚籠保證金之金額，多報金額），陳送「嘉義魚市場
    合作社」經理蓋章後，持向「嘉義魚市場公司」請款，又明知魚籠保證金金額浮
    報不實，仍據以開具支出傳票，交由該公司出納人員據以開具該公司在嘉義市第
    二信用合作社甲存第0000000帳號之支票，轉存入「嘉義魚市場合作社」
    在嘉義市第二信用合作社所設立乙存第0000000號活期存款帳戶內後，戊○○再偽造上開第0000000帳號活期存款取款憑條，將帳號、浮報之金額
    （即多報部分之金額）、提款日期填載其上，並趁機於「嘉義魚市場合作社」盜
    蓋放在辦公桌上「嘉義魚市場合作社」理事主席（八十三年三月一日之前為吳西
    ，八十三年三月一日起為乙○○）、經理（八十三年三月一日之前為乙○○，八
    十三年三月一日起為丙○○）及出納丁○○之印鑑章於該活期存款取款憑條上，
    利用其職務之機會持向嘉義市第二信用合作社詐領先前所浮報之魚籠保證金金額
    ，使該信用合作社人員誤信戊○○有權提領款項而交付其所提領之款項，累計詐
    領金額達新台幣（下同）六百六十五萬三千三百二十六元五角，領得後均供己花
    用，足以生損害於「嘉義魚市場公司」、「嘉義魚市場合作社」、嘉義市第二信
    用合作社對會計帳目及財產管理之正確性暨吳西、乙○○、丙○○、丁○○等人
    之信用。
二、戊○○復基於上開意圖為自己不法所有之概括犯意，於附表五所示時間，在「嘉
    義魚市場公司」辦公室內，利用丁○○不在之際，竊取丁○○保管中放置辦公桌
    上附表五所示已填寫「一一九七七─七─○」「嘉義市魚市場員工消費合作社」
    帳戶之嘉義市第二信用合作社活期存款取款憑條，擅自打印如附表五所示提款日
    期及金額，復盜蓋「嘉義魚市場合作社」理事主席（編號１為吳西，編號２為乙○○）、經理（編號１為乙○○，編號２為丙○○）及出納丁○○印鑑，持向嘉
    義市第二信用合作社詐領「嘉義魚市場合作社」第一一九七七─七─○號帳戶內
    如附表五所示存款，使該信用合作社人員誤信戊○○有權提領款項而交付其所提
    領之款項，得逞後供己花用，足以生損害於「嘉義魚市場合作社」、嘉義市第二
    信用合作社對會計帳目及財產管理之正確性暨吳西、乙○○、丙○○、丁○○等
    人之信用。其中戊○○盜領附表五編號１所示金額十二萬七千三百元後，並於同
    年月九日將盜領款項存入同合作社第0000－00－00000－0號戊○○
    帳戶內。嗣於八十四年二月九日盜領附表五編號２所示存款九萬八千元時，因取
    款憑條上金額字体，與「嘉義魚市場合作社」平日領款打字金額字體有異，經嘉
    義市第二信用合作社行員賴宏毅當場以電話向丁○○求證後，戊○○詐領「嘉義
    魚市場合作社」存款始被發覺。嗣於同年二月十一日戊○○乃將盜領之九萬八千
    元交還丁○○存入嘉義市第二信用合作社「嘉義魚市場合作社」第一一九七七─
    七─○號帳戶內。
三、丁○○負責經辦嘉義魚市場員工消費合作社出納業務（兼任「嘉義魚市場公司」
    出納），竟意圖為自己不法之所有，並基於概括之犯意，明知為不實之事項，連
    續登載於其業務上作成之「嘉義魚市場合作社」取款憑條，並連續盜蓋魚市場合
    作社理事主席（八十三年三月一日之前為吳西，八十三年三月一日起為乙○○）
    、經理（八十三年三月一日之前為乙○○，八十三年三月一日起為丙○○）印鑑
    後，於附表四所示時間，持向嘉義市第二信用合作社詐領「嘉義魚市場合作社」
    第一一九七七─七─○號帳戶內如附表四所示七筆款項，使該信用合作社人員誤
    信丁○○有權提領款項而交付其所提領之款項，得逞後供己花用，合計一百一十
    五萬二千八百元，足以生損害於「嘉義魚市場合作社」、嘉義市第二信用合作社
    對會計帳目及財產管理之正確性暨吳西、乙○○、丙○○、丁○○等人之信用。
四、案經法務部調查局嘉義市調查站及審計部臺灣省嘉義市審計室移送臺灣嘉義地方
    法院檢察署檢察官偵查起訴及移送併辦。
    理      由
一、訊據上訴人即被告戊○○雖供承有製作不實承銷人塑膠魚籠保證金『證明單』及
    『單據粘存單』，而浮報開立支出傳票，以溢報代收承銷人魚籠保證金方式，向
    『嘉義魚市場公司』浮報塑膠魚籠保證金六百六十五萬三千三百二十六元五角，
    以及竊取附表五編號２所示取款憑條，擅自打印提款金額，並盜蓋魚市場合作社
    理事主席、經理及出納丁○○印鑑，持向『嘉市二信合作社』詐領存款九萬八千
    元之事實，惟矢口否認有竊取盜領附表一及附表五編號１所示『嘉義魚市場合作
    社』存款之犯行，戊○○辯稱：附表一及附表五編號１所示『嘉義魚市場合作社
    』存款，均係丁○○盜領，與伊無關，又伊雖兼有『嘉義魚市場公司』會計課長
    身分，然浮報承銷人魚籠保證金時，則以『嘉義魚市場合作社』會計為之，應非
    刑法上公務員，應不構成貪污治罪條例第五條第一項第二款詐取財物罪等語；丁○○辯稱：附表四所示『嘉義魚市場合作社』存款，乃戊○○利用與附表一所示
    相同手法所盜領等語。經查：
  (一)被告戊○○自民國八十一年一月起至八十四年十月厎止，製作不實承銷人塑膠魚
    籠保證金「證明單」及「單據粘存單」浮報魚籠保證金金額，以溢報代收承銷人
    魚籠保證金方式，向「嘉義魚市場公司」浮報塑膠魚籠保證金累計有六百六十五
    萬三千三百二十六元五角，以及竊取附表五編號１所示取款憑條，擅自打印提款
    金額，並盜蓋魚市場合作社理事主席、經理及出納丁○○印鑑，持向嘉義市第二
    信用合作社詐領存款之事實，業據被告戊○○於歷次偵、審中坦承不諱。被告戊○○於歷次偵、審中，雖僅承認上開部分之犯行，惟事實欄第一項所載之犯罪事
    實，業據被告戊○○於調查站調查時供認稱：「本公司員工消費合作社為服務魚
    貨承銷人，有提供塑膠魚籠供承銷人使用，並向承銷人收取每個魚籠保證金五十
    元，俟承銷人繳回魚籠後，本公司員工消費合作社再退還保證金給承銷人，因此
    屬於代收性質。承銷人每日將所租用之魚籠保證金連同魚貨款，直接到二信總社
    繳款存入本公司之帳戶，本公司電腦室人員根據承銷人之繳款單入帳，並印出每
    位承銷人每日應收魚籠保證金之明細表，再由我依照本公司請款程序開立支出傳
    票，由出納人員轉入本公司員工消費合作社之帳戶」、「（問：你有無詐領前述
    魚籠保證金？金額若干？）有的，我確有以盜報方式，挪用魚籠保證金，在我棄
    職逃逸後，經本公司總經理乙○○、業務課長丙○○及出納人員丁○○等人清理
    對帳表，自八十一年一月一日至八十四年十月二日期間，我總計溢報魚籠保證金
    六百六十五萬三千三百二十六元五角正」、「（問：你如何以溢報方式挪用魚籠
    保證金公款？）我一般是每隔一星期至十天結算本公司應替員工消費合作社代收
    之魚籠保證金金額，並開具員工消費合作社『證明單』，陳送員工消費合作社經
    理核章，開具嘉義魚市場公司支出傳票，再轉交由出納人員存入本公司員工消費
    合作社帳戶，其後本公司員工消費合作社魚籠服務人員甲○每日退還承銷人魚籠
    數，由我請款歸還給本公司。我即是開立『證明單』之時，以溢報金額之方式請
    款，例如於八十一年一月一日至一月十四日代收承銷人之魚籠保證金應為一百零
    九萬零一百四十七元，我在製作證明書時，即將代收金額溢報為一百一十九萬二
    千九百零九元，溢報金額為十萬二千七百六十二元。陸續以此方式，經本公司統
    計自八十一年一月一日至八十四年十月二日，共計溢報金額為前述之六百餘萬元
    」、「在我填寫『證明單』，溢報代收魚籠保證金之金額時，同時有附上本公司
    〈即嘉義魚市場公司〉之單據粘存單，該粘存單與保證金金額因均是我所填寫製
    作，數額完全相同，而且我也沒有逐日登帳，總經理無法對帳或查核，另基於共
    事多年的同事關係，他們也沒有特別詢問我有無溢報提領金額等情，而事先他們
    也不知道我是以溢報方式提領該筆款項」、「本公司員工消費合作社在二信總社
    開立帳戶，欲提領現款時，必須有理事主席、經理、出納丁○○等三人之印鑑始
    能提領，因該三人之印章平日即放在桌面上，我是趁他們三人不注意時，在未經
    他們三人的同意下，蓋取該三人之印章，而得以持向二信總社提領得逞」等語明
    確（見八十五年度偵字第二三九五號卷第五頁背面至第九頁筆錄），核與同案被
    告丁○○及證人甲○於嘉義市調查站於調查站調查時證述情節相符（見同上卷第
    十二至三十二頁、第四十三至四十五頁筆錄），而該空白活期存款取款憑條於嘉
    義市第二信用合作社內可隨意拿取填寫辦理提款，為同案被告丁○○於本院更一
    審調查時陳明，並為一般人所週知之事。綜上可明瞭此部分案情是：「嘉義魚市
    場合作社」為服務魚貨承銷人，提供塑膠魚籠供承銷人使用，並向魚貨承銷人收
    取魚籠保證金，每只五十元，俟魚貨承銷人繳回塑膠魚籠時，再由「嘉義魚市場
    合作社」魚籠管理員，按繳回魚籠之數量，退還保證金予魚貨承銷人。因此魚貨
    承銷人每日須將「魚貨款」連同「魚籠保證金」，繳入「嘉義魚市場公司」設於
    嘉義市第二信用合作社第0000000號甲存帳戶內，而由「嘉義魚市場公司
    」代替「嘉義魚市場合作社」收取魚籠保證金，被告戊○○則每隔七至十天結算
    一次「嘉義魚市場公司」代收之魚籠保證金數額，並以「嘉義魚市場合作社」名
    義開具「證明單」呈送該合作社經理核章後，由被告戊○○開立「嘉義魚市場公
    司」支出傳票，並依該公司內部程序逐級呈核後，送交「嘉義魚市場公司」出納
    人員即同案被告丁○○，開立「嘉義魚市場公司」第0000000號甲存帳戶
    支票，存入「嘉義魚市場合作社」設於嘉義市第二信用合作社乙存第一一九七七
    ─七─○號帳戶內，被告戊○○再偽造上開第0000000帳號活期存款取款
    憑條，將帳號、浮報之金額（即多報部分之金額）、提款日期填載其上，並趁機
    於「嘉義魚市場合作社」盜蓋放在辦公桌上「嘉義魚市場合作社」理事主席（八
    十三年三月一日之前為吳西，八十三年三月一日起為乙○○）、經理（八十三年
    三月一日之前為乙○○，八十三年三月一日起為丙○○）及出納丁○○等之印鑑
    章於該活期存款取款憑條上，持向嘉義市第二信用合作社詐領先前其所浮報之魚
    籠保證金金額，使該合作社人員陷於借誤而交所提領之款項，累計詐領金額達六
    百六十五萬三千三百二十六元五角（附表一所示詐領之日期、金額累計有四百二
    十八萬九千五百六十八元，其餘詐領部分，據丁○○於調查站及證人乙○○於本
    院調查時供稱部分帳冊、憑據為戊○○帶走失散，現有資料不全，已無從查核再
    為列表，然被告戊○○巳供認其浮報金額六百六十五萬三千三百二十六元五角，
    並予詐領無訛在卷，附為敘明），領得後均自行花用，自足以生損害於「嘉義魚
    市場公司」、「嘉義魚市場合作社」、嘉義市第二信用合作社對會計帳目及財產
    管理之正確性暨吳西（按理事主席之任職：八十三年三月一日起為乙○○，八十
    三年三月一日之前為吳西）、乙○○、丙○○（經理之任職：三月一日之前為乙○○，八十三年三月一日起為丙○○）、丁○○等人之信用。復有溢領代收承銷
    人魚籠保證金憑證影本二冊、「嘉義魚市場合作社」日記帳影本二冊、魚籠借款
    簿影本一冊、「嘉市二信合作社」第一一九七七─七─○號帳戶存款對帳單影本
    二冊在卷足資佐證，其中被告戊○○浮報塑膠魚籠保證金六百六十五萬三千三百
    二十六元五角部分，則經審計部臺灣省嘉義市審計室派員查帳核對無誤，亦有嘉
    義市審計室八十六年四月十一日審嘉一字第三八七號函乙紙附卷足憑（見臺灣嘉
    義地方法院檢察署八十五年度偵字第三九四五號卷第一百廿一頁至第一百廿四頁
    ）。
  (二)被告戊○○竊取附表五編號２所示由戊○○保管打上「嘉義魚市場合作社」設於
    嘉義市第二信用合作社第00000－0－0號帳號取款憑條，擅自打印提款金
    額，並盜蓋魚市場合作社理事主席乙○○、經理丙○○及出納丁○○印鑑，持向
    嘉義市第二信用合作社詐領存款之事實，亦經被告戊○○供承在卷，並經被告丁○○及證人即嘉義市第二信用合作社出納人員賴宏毅證述屬實（見八十五年度偵
    字第二九三五號卷第一百九十五頁、第四十六頁背面至第四十七頁），復有附表
    五編號２所示取款憑條乙紙在卷可稽（見八十五年度偵字第二九三五號卷第六十
    六頁），足證被告戊○○前開自白，洵與事實相符，自足作為該部分論罪科刑之
    基礎。其以同一手法詐領附表五編號１所示之款項，均足以生損害於「嘉義魚市
    場合作社」、嘉義市第二信用合作社對會計帳目及財產管理之正確性及吳西（附
    表五編號１）乙○○（附表五編號２）、丙○○、丁○○等人。
  (三)「嘉義魚市場合作社」設於嘉義市第二信用合作社第00000－0－0號乙存
    帳戶內被詐領如附表一所示存款廿七筆，合計金額四、二八九、五六八元，該附
    表所示每筆取款憑條金額欄內打印字體（見八十五年度偵字第三九四五號卷第六
    十六頁至第九十六頁），與被告戊○○竊取詐領附表五編號２所示存款之取款憑
    條金額欄內打印字體（見上更（一）審卷第三八頁、見八十五年度偵字第二九三
    五號卷第六十六頁），完全相同，而與「嘉義魚市場合作社」出納丁○○平常在
    取款憑條金額欄內打印之字體不符（見上更（一）審第三七頁反面），顯然該部
    分「嘉義魚市場合作社」之存款，亦屬被告戊○○詐領，允無疑義。至於附表五
    編號１所示存款十二萬七千三百元，則由被告戊○○竊取取款憑條詐領後，盜蓋
    魚市場合作社理事主席吳西、經理乙○○及出納丁○○印鑑後，轉存入同合作社
    第0000－00－00000－0號戊○○帳戶內，亦有附表五編號１所示取
    款憑條及被告戊○○0000－00－00000－0號帳戶對帳單影本各乙份
    在卷足按（見八十五年度偵字第二九三五號卷第六十五頁）。足證被告戊○○所
    辯：附表五編號１及附表一所示存款，均非伊所詐領乙節，顯與前開所調查之證
    據，嚴重牴觸，其無可採，毋庸贅言。
  (四)被告丁○○雖屢辯稱：附表四所示「嘉義魚市場合作社」七筆款項，均係被告戊○○所詐領，伊並不知情或係用於該合作社正常支出云云。然查附表三所示「嘉
    義魚市場合作社」存於嘉義市第二信用合作社疑遭詐領活期存款四十三筆，扣除
    前開附表一所示廿七筆存款遭被告戊○○詐領外，尚有附表二所示八筆，經核對
    「溢領代收承銷人魚籠保證金憑證」及「嘉義魚市場員工消費合作社日記帳」結
    果，證實其中附表二編號１至６所示提款，均有被告戊○○製作之支出傳票，且
    與存款對帳單提領金額相符，編號７、８所示提款，由被告丁○○製作之日記帳
    記載顯示，提領金額亦與存款對帳單提領金額相符（見本院上訴卷被告丁○○辯
    護意旨狀證物四），該八筆款項顯屬「嘉義魚市場合作社」正常支出，並非被告
    丁○○詐領，極臻明確。剔除附表一、二所示三十五筆非屬被告丁○○詐領之存
    款，尚有附表四所示七筆存款，去向不明，被告丁○○復無法舉證非伊領取，參
    酌證人即嘉義市第二信用合作社經辦人員盧俊良、鄭友瑞、曾俊源、張耀幟、龔
    永忠及吳振瑞證言內容，附表四所示七筆款項應係被告丁○○意圖為自己不法之
    所有，並基於概括之犯意，明知為不實之事項，連續登載於其業務上作成之「嘉
    義魚市場合作社」取款憑條，並連續盜蓋魚市場合作社理事主席（八十二年八月
    十六日部分為吳西，其餘為乙○○）、經理（八十二年八月十六日為乙○○，其
    餘為丙○○）印鑑後，於附表四所示時間，持向嘉義市第二信用合作社詐領「嘉
    義魚市場合作社」第一一九七七─七─○號帳戶內如附表四所示七筆款項，使該
    合作社人員誤信丁○○有權提領款項而交付其所提領之款項，得逞後供己花用，
    合計一百一十五萬二千八百元，殆可斷言。此外復有附表四所示「嘉義魚市場合
    作社」取款憑條影本七紙及審計部臺灣省嘉義市審計室八十五年七月二日審嘉三
    字第二六九號函在卷可參。此部分被告丁○○所為，足以生損害「嘉義魚市場合
    作社」、嘉義市第二信用合作社對會計帳目及財產管理之正確性暨吳西、乙○○
    、丙○○等人之信用。至於被告丁○○提出之嘉義魚市場魚籠借款簿影本、存摺
    明細表影本各一份，因未有支出傳票佐證，尚不足以證明其未有上開犯行，附為
    敘明。
  (五)綜上所述各情，顯見被告戊○○、丁○○於本院前開所為辯解，係飾卸刑責之詞
    ，均不足採信。被告戊○○浮報魚籠保證金、詐領浮報之魚籠保證金額六百六十
    五萬三千三百二十六元五角及附表五所示款項，而被告丁○○侵占業務上所持有
    之附表四所示一百一十五萬二千八百元之款項等犯行，均事證明確，堪以認定。
二、按貪污治罪條例於八十五年十月二十三日修正公布，並於同年月廿五日生效施行
    ，其中第五條第一項第二款有關詐取財物罪，其法定刑已大幅提高，經比較新舊
    法結果，現行新法第五條第一項第二款條文規定：「利用職務上之機會，詐取財
    物者。處七年以上有期徒刑，得併科新台幣六千萬元以下罰金」；修正前即八十
一年七月十七日條正公布之第五條第一項第二款條文規定：「利用職務上之機會
    ，詐取財物者，處七年以上有期徒刑，得併科新台幣二百萬元以下罰金」，應以
    修正前較有利於被告，依刑法第二條第一項但書規定，自應適用八十一年七月十
    七日修正公布之舊法貪污治罪條例處斷。又戊○○原為『嘉義魚市場公司』會計
    課長，掌管該公司各項收支之審核，辦理預算、決算及各種會計報告之編製，帳
    簿及會計憑證之保管等相關業務，業據其於嘉義市調查站供明在卷，而『嘉義魚
    市場公司』前身為嘉義市政府所設立『嘉義魚市場管理委員會』，嗣於八十一年
    一月一日起奉上級機關指示改制為公司組織型態，嘉義市政府仍占百分之五十一
    股份，業經本院上訴審向『嘉義魚市場公司』函查在案（詳本院上訴審卷第六十
    三頁），故該公司人員仍有刑法公務員之適用，為依據法令從事公務之人員，竟
    利用其擔任『嘉義魚市場公司』會計課長，兼任『嘉義魚市場合作社』會計之雙
    重身分，作不實代收承銷人塑膠魚籠保證金『證明單』及『單據粘存單』，而浮
    報開立支出傳票，溢領『嘉義魚市場公司』公款，轉存入『嘉義魚市場合作社』
    設於『嘉市二信合作社』活期存款00000－0－0帳戶內，以侵占甲○每日
    所交付退還魚籠保證金剩餘現款（按戊○○所蓋之印章均載有會計課長之名稱，
    顯見戊○○係身兼『嘉義魚市場公司』之公務員身分，見八十一年一月至八十四
    年十二月間服務人員印領清冊足稽）。核被告戊○○該部分所為，係犯修正前貪
    污治罪條例第五條第一項第二款利用職務上之機會詐取財物罪、刑法第二百十六
    條、第二百十三條行使公務員登載不實罪（本於「嘉義魚市場公司」會計課長之
    職務開具不實「單據粘存單」，併同上開證明單持向「嘉義魚市場公司」請款）
    、商業會計法第七十一條第一款之填製不實會計憑證罪（戊○○明知魚籠保證金
    金額浮報不實，仍本於其為「嘉義魚市場公司」會計課長之職務，據以開具屬會
    計憑證之支出傳票）。雖公訴人認被告戊○○係犯同條例第四條第一款侵占公有
    財物罪，惟查被告戊○○雖兼任『嘉義魚市場合作社』會計，惟並未經手現金，
    且『嘉義魚市場合作社』設於『嘉市二信合作社』活期存款帳戶，係由『嘉義魚
    市場合作社』出納人員丁○○負責，起訴法條，尚有未洽，應予變更。被告戊○○利用職務上之機會詐取財物及行使公務員登載不實先後多次犯行，均時間緊接
    ，所犯構成要件亦復相同，皆顯係基於概括之犯意反覆為之，俱為連續犯，各應
    依刑法第五十六條規定論以一罪，並加重其刑。所犯前開兩罪間，具有方法結果
    關係，為牽連犯，應依刑法第五十五條規定，從一重按正前貪污治罪條例第五條
    第一項第二款利用職務上之機會詐取財物罪處斷。被告戊○○所犯利用職務上之
    機會詐取財物部分，已於偵查中自白犯行，應依修正前貪污治罪條例第八條後段
    規定減輕其刑。至其竊取附表一、五所示『嘉義魚市場合作社』取款憑條盜領存
    款部分，核被告戊○○該部分所為，係犯刑法第三百二十條第一項竊盜罪（竊取
    丁○○保管中放置辦公桌上附表五所示已填寫「一一九七七─七─○」「嘉義魚
    市場合作社」帳戶之嘉義市第二信用合作社活期存款取款憑條）、及第二百十六
    條、第二百十條（偽造「嘉義魚市場合作社」名義之活期存款取款憑條，持向嘉
    義市第二信用合作社詐領款項）、第三百三十九條第一項之罪（以上開偽造之活
    期存款取款憑條，持向嘉義市第二信用合作社詐領款項）。雖公訴人認被告戊○○另犯同條例第六條第一項第三款竊取職務上持有非公用私有財物罪嫌及刑法第
    二百零一條偽造有價證券罪嫌云云。然按『嘉義魚市場合作社』取款憑條，乃被
    告丁○○掌管之物，並非被告戊○○職務上持有之物，且取款憑條屬私文書，亦
    非可背書轉讓流通之有價證券，故該部分起訴法條，亦有未洽，應予變更。其盜
    用印章乃偽造文書之一部行為，不另論罪。偽造私文書後持以行使，偽造之低度
    行為，應為其後進而高度之行使行為所吸收，僅論以行使偽造私文書罪。又戊○○竊盜，行使偽造私文書，詐欺既遂先後多次犯行，均時間緊接，所犯構成要件
    亦復相同，皆顯係基於概括犯意反覆為之，俱為連續犯，各應論以一罪，並加重
    其刑。被告戊○○所犯竊盜、行使偽造私文書、詐欺罪間，具有方法結果牽連關
    係，應依刑法第五十五條規定從一重按行使偽造私文書罪處斷。被告戊○○所犯
    利用職務上之機會詐取財物罪及行使偽造私文書罪間，犯意各別，行為互殊，則
    應分論併罰。
三、被告丁○○係負責經辦嘉義魚市場員工消費合作社出納業務，並保管填有該合作
    社名稱及存款帳號之取款憑條及負責填製取款憑條提取款項，供該消費合作社正
    常支出為其出納之業務，為被告丁○○供承不諱。又刑法上所謂之文書，指記載
    人之一定意思或觀念之有體物，其存在之形式，自具有多樣性，一份文件未必僅
    成立一種文書，時或有多種文書之效力。本件被告丁○○負責經辦嘉義魚市場合
    作社之出納業務，基於意圖為自己不法所有之概括犯意，明知為不實事項，連續
    登載於其業務上作成之嘉義魚市場合作社活期存款取款憑條，並連續盜蓋魚市場
    合作社理事主席吳西及乙○○、經理乙○○及丙○○之印鑑章於其上後，於如附
    表四所示時間，持向嘉義市第二信用合作社詐領嘉義魚市場合作社該帳戶內之七
    筆款項，得逞後供己花用，則該嘉義魚市場合作社取款憑條，固屬丁○○本於其
    業務上之職務所作成之文書，然丁○○未經同意卻於其上盜蓋用該魚市場合作社
    理事主席吳西及乙○○、經理乙○○及丙○○之印鑑章，以表示吳西、乙○○、
    丙○○亦已同意其提取該取款憑條上之金額，則丁○○行使上開取款憑條，亦涉
    有行使偽造私文書及行使業務上登載不實文書罪，核被告丁○○於事實欄第三項
    所為，係犯刑法第二百十六條、第二百十五條行使業務上登載不實罪，第二百十
    六條、第二百十條行使偽造私文書罪及同法第三百三十九條第一項詐欺取財罪。
    其盜用印章乃業務上登載不實文書之一部行為，不另論罪。又偽造私文書及業務
    上文書登載不實後持以行使，偽造私文書及業務上文書登載不實之低度行為，應
    為其後進而行使之高度行使行為所吸收，僅論以行使偽造私文書及業務上文書登
    載不實罪。被告丁○○先後多次行使業務上登載不實、行使偽造私文書、詐欺取
    財之犯行，均時間緊接，所犯構成要件亦復相同，皆顯係基於概括之犯意反覆為
    之，俱為連續犯，各應依刑法第五十六條規定論以一罪，並加重其刑。公訴人於
    事實欄第三項所載犯罪事實，認被告丁○○係犯業務侵占罪，惟查其以業務上登
    載不實之「嘉義魚市場合作社」取款憑條，持向嘉義市第二信用合作社詐領「嘉
    義魚市場合作社」存款，而該詐領之款項原係因存入該信用合社時，即屬該信用
    合社所有，「嘉義魚市場合作社」僅保有提領權而已，故被告所提領之款項，本
    就不在被告業務上持有中，被告此部分行為係犯詐欺取財罪，起訴法條尚有未洽
    ，應予變更。又被告丁○○所犯前開數罪間，具有方法結果關係，為牽連犯，應
    依刑法第五十五條規定，從一重按連續偽造私文書罪處斷。
四、又被告戊○○所犯刑法上之行使業務上文書登載不實罪、行使偽造私文書罪、詐
    欺取財罪及商業會計法之填製不實會計憑證罪，及被告丁○○所犯刑法上之詐欺
    取財罪、行使偽造私文書罪，雖未據起訴書載及，然該部分與起訴書已載及部分
    ，或具有連續犯或牽連犯裁判上一罪關係，本院應併予審究，併此敘明。
五、公訴意旨另以：丁○○擔任『嘉義魚市場合作社』出納，竟盜蓋魚市場合作社理
    事主席乙○○、經理丙○○印章於附表一、二所示『嘉義魚市場合作社』取款憑
    條上，盜領附表一、二所示三十五筆存款，因認被告丁○○該部分犯行另涉有刑
    法第三百三十六條第二項業務侵占罪及第二百十六條、第二百十五條行使業務上
    登載不實罪、第二百十七條第二項盜用印章罪嫌云云。惟查附表一所示廿七筆存
    款，每筆取款憑條金額欄內打印字體，與被告戊○○竊取盜領附表五編號２所示
    存款之取款憑條金額欄內打印字體，完全相同，而與附件一、二所示『嘉義魚市
    場合作社』出納丁○○平常在取款憑條金額欄內打印之字體不符，顯然該部分『
    嘉義魚市場合作社』之存款，應屬被告戊○○竊取盜領；至於附表二所示八筆存
    款，亦屬『嘉義魚市場合作社』正常支出，並非被告丁○○竊取盜領，業如前述
    。故被告丁○○被訴該部分罪嫌，應屬不能證明，本應就該部分判決無罪，惟因
    公訴人認為該部分事實與前開論罪科刑部分行，具有裁判上一罪不可分關係，本
    院爰不就該部分另為被告丁○○無罪之諭知，併此敘明。
六、原審就被告戊○○及丁○○業務侵占部分論罪科刑，固非無見；惟查（一）被告
    戊○○竊取附表一、五所示『嘉義魚市場合作社』取款憑條，盜領『嘉義魚市場
    員工消費合作社』存款部分，原判決竟認定被告戊○○僅竊取附表五編號２所示
    取款憑條，盜領『嘉義魚市場合作社』一筆存款，自有未洽。（二）被告丁○○
    僅盜領附表四所示『嘉義魚市場合作社』七筆存款，惟原判決竟認定附表一、二
    所示『嘉義魚市場合作社』三十五筆存款，亦屬被告丁○○盜領，亦有未合。（
    三）被告丁○○盜領附表四所示『嘉義魚市場合作社』七筆存款時，亦涉及盜蓋
    魚市場合作社理事主席吳西、乙○○及經理乙○○、丙○○印章，偽造『嘉義魚
    市場合作社』取款憑條，自構成偽造私文書及盜用印章罪，該部分雖未於起訴書
    中載及，惟因該部分與起訴書載及部分，具有牽連犯裁判上一罪關係，法院應併
    予審究，原判決竟未予論列，已有未妥。（四）依修正前貪污治罪條例第九條第
    一項、第二項規定，貪污所得財物應予追繳發還被害人，如全部或一部無法追繳
    時，以其財產抵償之，本件被告戊○○貪污所得財物，高達六百六十五萬三千三
    百二十六元五角，金額甚鉅，原判決僅依被告戊○○所辯：已將詐取金額存入『
    嘉義魚市場合作社』帳戶內，作為員工福利，未存入自己帳戶等語，且未深入詳
    細查證，即未為追繳發還之諭知，於法自有未合。（五）又「嘉義魚市場合作社
    」理事主席在八十三年三月一日之前為吳西，八十三年三月一日起為乙○○，「
    嘉義魚市場合作社」經理在八十三年三月一日之前為乙○○，八十三年三月一日
    起為丙○○，原審就此部分未將任職之期間加以分別，僅泛指理事主席乙○○、
    經理丙○○，亦有未洽。（六）又被告戊○○於附表五所示二次詐領存款之行為
    均已得手，縱其事後因被發覺而將第二次盜領之九萬八千元交還，亦不影響該二
    次犯罪之既遂，原審卻將此部分論以刑法第三百三十九條第一項、第三項之詐欺
    既遂及詐欺未遂罪，亦有未洽。（七）又「支出傳票」依修正前商業會計法第十
    七條第一項第二款之規定，係屬商業會計憑證中記帳憑證之一種，戊○○為嘉魚
    公司之會計課長兼嘉魚合作社之會計，竟以浮報開立「支出傳票」等方式，向嘉
    魚公司溢報魚籠保證金等情，則其此部分所為另觸犯修正前商業會計法第七十一
    條第一款之填製不實會計憑證之罪，原審就此部分未論及，亦有未合。檢察官聲
    明上訴，未附具理由，以及被告戊○○、丁○○指摘該部分原判決不當，固無可
    取，惟該部分原判決既有可議，自屬無可維持，應由本院就原判決關於丁○○業
    務侵占及戊○○部分均撤銷改判。爰審酌被告戊○○、丁○○該部分犯罪動機、
    目的、手段，犯罪時所受刺激及品性、生活狀況、智識程度及犯罪後態度等一切
    情狀，分別量處如本判決主文第二項、第三項所示之刑。被告戊○○貪污詐取財
    物部分，並依法諭知褫奪公權三年，復定其應執行之刑。所得財物六百六十五萬
    三千三百二十六元五角應予追繳，發還『嘉義魚市場公司』，如全部或一部無法
    追繳時，以其財產抵償之。
據上論斷，應依刑事訴訟法第三百六十八條、第三百六十九條第一項前段、第三百六
十四條、第三百條、第二百九十九條第一項前段、修正前貪污治罪條例第五條第一項
第二款、第八條後段、第九條第一項、第二項、第十六條、商業會計法第七十一條第
一款、刑法第二條第一項但書、第二百十條、第二百十三條、第二百十五條、第二百
十六條、第三百二十條第一項、第三百三十九條第一項、第五十六條、第五十五條、
第三十七條第二項、第五十一條第五款、罰金罰鍰提高標準條例第一條前段，判決如
主文。
本案經檢察官楊治宇到庭執行職務。
中    華    民    國      九十      年      九      月        五        日
                                  臺灣高等法院臺南分院刑事第六庭
                                      審判長法官  楊    明    章
                                            法官  戴    勝    利
                                            法官  顏    基    典
右正本證明與原本無異。
如不服本判決，應於判決送達後十日內向本院提出上訴狀，其未敘述理由者並應於提
出上訴狀後十日內向本院補提理由書（應附繕本)。
                  法院書記官  呂    嘉    文
中    華    民    國      九十      年      九      月        七        日
附錄：本判決論罪科刑法條
貪污治罪條例第五條第一項第二款：
有左列行為之一者，處無期徒刑或七年以上有期徒刑，得併科二百萬元以下罰金：
二、利用職務上之機會，詐取財物者。
刑法第二百十六條：
行使第二百十條至第二百十五條之文書者，依偽造、變造文書或登載不實事項或使登
載不實事項之規定處斷。
刑法第二百十條：
偽造、變造私文書，足以生損害於公眾或他人者，處五年以下有期徒刑。
刑法第三百二十條：
意圖為自己或第三人不法之所有，而竊取他人之動產者，為竊盜罪，處五年以下有期
徒刑、拘役或五百元以下罰金。
意圖為自己或第三人不法利益，而竊佔他人之不動產者，依前項之規定處斷。
前二項之未遂犯罰之。
刑法第二百十三條：
公務員明知為不實之事項，而登載於職務上所掌之公文書，足以損害於公眾或他人者
，處一年以上七年以下有期徒刑。
刑法第二百十五條：
從事業務之人，明知為不實之事項，而登載於其業務上作成之文書，足以生損害於公
眾或他人者，處三年以下有期徒刑、拘役或五百元以下罰金。
刑法第三百三十九條：
意圖為自己或第三人不法之所有，以詐術使人將本人或第三人之物交付者，處五年以
下有期徒刑、拘役或科或併科一千元以下罰金。
商業會計法第七十一條第一款：
商業經辦會計人員有左列情形之一者，處五年以下有期徒刑、拘役或科或併科新台幣
十五萬元以下罰金：一、以明知為不實之事項，而填製會計憑證或記入帳冊者。
附表一：
┌──┬────┬──────┬──────┬─────┬───────┐
│編號│提款日期│提 款  金 額│累 計  金 額│原判決編號│附          註│
├──┼────┼──────┼──────┼─────┼───────┤
│ １ │9.  │  100000元  │  100000元  │    ２    │金額字體不符  │
├──┼────┼──────┼──────┼─────┼───────┤
│ ２ │11.19.  │  100000元  │  200000元  │    ３    │金額字體不符  │
├──┼────┼──────┼──────┼─────┼───────┤
│ ３ │4.8.  │  230680元  │  430680元  │    ４    │金額字體不符  │
├──┼────┼──────┼──────┼─────┼───────┤
│ ４ │4.19.  │  235800元  │  666480元  │    ５    │金額字體不符  │
├──┼────┼──────┼──────┼─────┼───────┤
│ ５ │7.  │  100000元  │  766480元  │    ６    │金額字體不符  │
├──┼────┼──────┼──────┼─────┼───────┤
│ ６ │8.  │  174800元  │  941280元  │    ８    │金額字體不符  │
├──┼────┼──────┼──────┼─────┼───────┤
│ ７ │9.8.  │  132000元  │ 0000000元  │    ９    │金額字體不符  │
└──┴────┴──────┴──────┴─────┴───────┘
┌──┬────┬──────┬──────┬─────┬───────┐
│ ８ │9.20.  │  164000元  │ 0000000元  │    １０    │金額字體不符  │
├──┼────┼──────┼──────┼─────┼───────┤
│ ９ │10.14.  │  168000元  │ 0000000元  │        │金額字體不符  │
├──┼────┼──────┼──────┼─────┼───────┤
│ １０ │10.  │  233700元  │ 0000000元  │        │金額字體不符  │
├──┼────┼──────┼──────┼─────┼───────┤
│  │11.11.  │  168000元  │ 0000000元  │      │金額字體不符  │
├──┼────┼──────┼──────┼─────┼───────┤
│  │11.  │  217000元  │ 0000000元  │        │金額字體不符  │
├──┼────┼──────┼──────┼─────┼───────┤
│  │2.7.  │  158000元  │ 0000000元  │        │金額字體不符  │
├──┼────┼──────┼──────┼─────┼───────┤
│  │3.4.  │  236000元  │ 0000000元  │        │金額字體不符  │
├──┼────┼──────┼──────┼─────┼───────┤
│  │3.11.  │  239500元  │ 0000000元  │        │金額字體不符  │
├──┼────┼──────┼──────┼─────┼───────┤
│  │4.1.  │  166000元  │ 0000000元  │        │金額字體不符  │
└──┴────┴──────┴──────┴─────┴───────┘
┌──┬────┬──────┬──────┬─────┬───────┐
│  │4.8.  │  100000元  │ 0000000元  │        │金額字體不符  │
├──┼────┼──────┼──────┼─────┼───────┤
│  │5.2.  │  439488元  │ 0000000元  │        │金額字體不符  │
├──┼────┼──────┼──────┼─────┼───────┤
│  │5.  │   96800元  │ 0000000元  │        │金額字體不符  │
├──┼────┼──────┼──────┼─────┼───────┤
│  │7.5.  │   68000元  │ 0000000元  │        │金額字體不符  │
├──┼────┼──────┼──────┼─────┼───────┤
│  │7.12.  │  117000元  │ 0000000元  │        │金額字體不符  │
├──┼────┼──────┼──────┼─────┼───────┤
│  │8.1.  │  119000元  │ 0000000元  │        │金額字體不符  │
├──┼────┼──────┼──────┼─────┼───────┤
│  │11.19.  │   86800元  │ 0000000元  │        │金額字體不符  │
├──┼────┼──────┼──────┼─────┼───────┤
│  │12.8.  │  116000元  │ 0000000元│        │金額字體不符  │
├──┼────┼──────┼──────┼─────┼───────┤
│  │12.19.  │  113000元  │ 0000000元  │        │金額字體不符  │
└──┴────┴──────┴──────┴─────┴───────┘
┌──┬────┬──────┬──────┬─────┬───────┐
│  │1.12.  │  124000元  │ 0000000元  │        │已不使用之7.│
│    │        │            │            │          │以前字體      │
├──┼────┼──────┼──────┼─────┼───────┤
│  │1.  │   86000元  │ 0000000元  │        │已不使用之7.│
│    │        │            │            │          │以前字體      │
└──┴────┴──────┴──────┴─────┴───────┘
附表二:(單位均為新臺幣  元)
┌──┬────┬────┬─────┬────────────────┐
│編號│提款日期│提款金額│原判決編號│附                            註│
├──┼────┼────┼─────┼────────────────┤
│ １ │3.9.  │165200元│    １    │(一)編號１－６均，均有支出傳票，且│
├──┼────┼────┼─────┤  提金額與存摺提出數額相同。    │
│ ２ │8.2.  │253000元│        │(二)編號７、８則為被告手記簿載有提│
├──┼────┼────┼─────┤  領紀錄，金額亦與存摺提出數額相│
│ ３ │8.  │236000元│        │  同。                          │
├──┼────┼────┼─────┤                                │
│ ４ │1.  │277000元│        │                                │
├──┼────┼────┼─────┤                                │
│ ５ │2.  │240000元│        │                                │
├──┼────┼────┼─────┤                                │
│ ６ │10.14.  │120000元│        │                                │
├──┼────┼────┼─────┤                                │
│ ７ │3.19.  │229900元│        │                                │
├──┼────┼────┼─────┤                                │
│ ８ │12.17.  │261000元│        │                                │
附表三：
┌───────┬───┬───────┬──────┬────────┐
│提  款  日  期│摘  要│金          額│累        計│ 備         註  │
│年‧月‧日    │      │（單位：元）  │（單位：元）│                │
├───────┼───┼───────┼──────┼────────┤
│81‧03‧09    │現  金│ 165，200     │    165，200│        1       │
├───────┼───┼───────┼──────┼────────┤
│81‧09‧21    │現  金│ 100，000     │    265，200│        2       │
├───────┼───┼───────┼──────┼────────┤
│81‧11‧19    │現  金│ 100，000     │    365，200│        3       │
├───────┼───┼───────┼──────┼────────┤
│82‧04‧08    │現  金│ 230，680     │    595，880│        4       │
├───────┼───┼───────┼──────┼────────┤
│82‧04‧19    │現  金│ 235，800     │    831，680│        5       │
├───────┼───┼───────┼──────┼────────┤
│82‧07‧26    │現  金│ 100，000     │    931，680│        6       │
├───────┼───┼───────┼──────┼────────┤
│82‧08‧16    │現  金│ 120，000     │ 1，051，680│        7       │
└───────┴───┴───────┴──────┴────────┘
┌───────┬───┬───────┬──────┬────────┐
│82‧08‧25    │現  金│ 174，800     │ 1，226，480│        8       │
├───────┼───┼───────┼──────┼────────┤
│82‧09‧08    │現  金│ 132，000     │ 1，358，480│        9       │
├───────┼───┼───────┼──────┼────────┤
│82‧09‧20    │現  金│ 164，000     │ 1，522，480│        10      │
├───────┼───┼───────┼──────┼────────┤
│82‧10‧14    │現  金│ 168，000     │ 1，690，480│        11      │
├───────┼───┼───────┼──────┼────────┤
│82‧10‧23    │現  金│ 233，700     │ 1，924，180│        12      │
├───────┼───┼───────┼──────┼────────┤
│82‧11‧11    │現  金│ 168，000     │ 2，092，180│        13      │
├───────┼───┼───────┼──────┼────────┤
│82‧11‧23    │現  金│ 217，000     │ 2，309，180│        14      │
├───────┼───┼───────┼──────┼────────┤
│83‧02‧07    │現  金│ 158，000     │ 2，467，180│        15      │
├───────┼───┼───────┼──────┼────────┤
│83‧03‧04    │現  金│ 236，000     │ 2，703，180│        16      │
└───────┴───┴───────┴──────┴────────┘
┌───────┬───┬───────┬──────┬────────┐
│83‧03‧11    │現  金│ 239，500     │ 2，942，680│        17      │
├───────┼───┼───────┼──────┼────────┤
│83‧03‧19    │現  金│ 229，900     │ 3，172，580│        18      │
├───────┼───┼───────┼──────┼────────┤
│83‧04‧01    │現  金│ 166，000     │ 3，338，580│        19      │
├───────┼───┼───────┼──────┼────────┤
│83‧04‧08    │現  金│ 100，000     │ 3，438，580│        20      │
├───────┼───┼───────┼──────┼────────┤
│83‧05‧02    │現  金│ 439，488     │ 3，878，068│        21      │
├───────┼───┼───────┼──────┼────────┤
│83‧05‧28    │現  金│  96，800     │ 3，974，868│        22      │
├───────┼───┼───────┼──────┼────────┤
│83‧07‧05    │現  金│  68，000     │ 4，042，868│        23      │
├───────┼───┼───────┼──────┼────────┤
│83‧07‧12    │現  金│ 117，000     │ 4，159，868│        24      │
├───────┼───┼───────┼──────┼────────┤
│83‧08‧01    │現  金│ 119，000     │ 4，278，868│        25      │
└───────┴───┴───────┴──────┴────────┘
┌───────┬───┬───────┬──────┬────────┐
│83‧08‧02    │現  金│ 253，000     │ 4，531，868│        26      │
├───────┼───┼───────┼──────┼────────┤
│83‧08‧06    │現  金│  56，000     │ 4，587，868│        27      │
├───────┼───┼───────┼──────┼────────┤
│83‧08‧24    │現  金│ 112，000     │ 4，699，868│        28      │
├───────┼───┼───────┼──────┼────────┤
│83‧08‧31    │現  金│ 236，000     │ 4，935，868│        29      │
├───────┼───┼───────┼──────┼────────┤
│83‧10‧04    │現  金│ 180，000     │ 5，115，868│        30      │
├───────┼───┼───────┼──────┼────────┤
│83‧11‧19    │現  金│  86，800     │ 5，202，668│        31      │
├───────┼───┼───────┼──────┼────────┤
│83‧11‧22    │現  金│ 233，000     │ 5，435，668│        32      │
├───────┼───┼───────┼──────┼────────┤
│83‧11‧29    │現  金│ 387，000     │ 5，822，668│        33      │
├───────┼───┼───────┼──────┼────────┤
│83‧12‧08    │現  金│ 116，000     │ 5，938，668│        34      │
└───────┴───┴───────┴──────┴────────┘
┌───────┬───┬───────┬──────┬────────┐
│83‧12‧17    │現  金│ 261，000     │ 6，199，668│        35      │
├───────┼───┼───────┼──────┼────────┤
│83‧12‧19    │現  金│ 113，000     │ 6，312，668│36      │
├───────┼───┼───────┼──────┼────────┤
│83‧12‧30    │現  金│  56，800     │ 6，369，468│        37      │
├───────┼───┼───────┼──────┼────────┤
│83‧12‧31    │現  金│ 188，000     │ 6，557，468│        38      │
├───────┼───┼───────┼──────┼────────┤
│84‧01‧12    │現  金│ 124，000     │ 6，681，468│        39      │
├───────┼───┼───────┼──────┼────────┤
│84‧01‧23    │現  金│  86，000     │ 6，767，468│        40      │
├───────┼───┼───────┼──────┼────────┤
│84‧01‧24    │現  金│ 277，000     │ 7，044，468│        41      │
├───────┼───┼───────┼──────┼────────┤
│84‧02‧22    │現  金│ 240，000     │ 7，284，468│        42      │
├───────┼───┼───────┼──────┼────────┤
│84‧10‧14    ││ 120，000     │ 7，404，468│        43      │
└───────┴───┴───────┴──────┴────────┘
┌───────┬───┬───────┬──────┬────────┐
│合      計    │現  金│    43筆      │ 7，404，468│                │
└───────┴───┴───────┴──────┴────────┘
附表四：
┌────┬───┬──────┬──────┬────────────┐
│提款日期│摘  要│金        額│累        計│備                    註│
│年 月 日│      │（單位：元）│（單位：元）│                        │
├────┼───┼──────┼──────┼────────────┤
│ 8. 16.│現  金│  120,000   │ 120,000    │           ７           │
├────┼───┼──────┼──────┼────────────┤
│ 8. 6.│現  金│   56,000   │ 176,000    │                      │
├────┼───┼──────┼──────┼────────────┤
│ 8. │現  金│  112,000   │ 288,000    │                      │
├────┼───┼──────┼──────┼────────────┤
│ 11. │現  金│  233,000   │ 521,000    │                      │
├────┼───┼──────┼──────┼────────────┤
│ 11. │現  金│  387,000   │ 908,000    │                      │
├────┼───┼──────┼──────┼────────────┤
│ 12. │現  金│   56,000   │ 964,000    │                      │
├────┼───┼──────┼──────┼────────────┤
│ 12. │現  金│  188,000   │1,152,000   │                      │
└────┴───┴──────┴──────┴────────────┘
┌────┬───┬──────┬──────┬────────────┐
│合    計│現  金│  七   筆   │1,152,800   │                        │
└────┴───┴──────┴──────┴────────────┘
附表五:
┌──┬────────────────────────────────┐
│    │           戊○○盜領魚市場合作社活期存款金額明細表             │
├──┼────┬───┬──────┬──────┬─────────┤
│編號│提款日期│摘  要│金        額│累        計│備              註│
│    │年 月 日│      │（單位：元）│（單位：元）│                  │
├──┼────┼───┼──────┼──────┼─────────┤
│ １ │ 3. 9.│轉  帳│   127,300  │ 127,300    │轉入#SO9613-6-0黃 │
│    │        │      │            ││新展帳戶          │
├──┼────┼───┼──────┼──────┼─────────┤
│ ２ │ 2. 9.│現  金│    98,000  │ 225,300    │                  │
│    │        │      │            │            │                  │
└──┴────┴───┴──────┴──────┴─────────┘


司法院資訊處製作；財團法人民間司法改革基金會備份。
